【裁判字號】    97,消債更更,1
【裁判日期】    971229
【裁判案由】    更生程序
【裁判全文】
臺灣嘉義地方法院民事裁定           97年度消債更更字第1號
聲  請  人
即 債務 人  甲○○
代  理  人  陳國瑞律師
上列當事人聲請消費者債務清理事件，本院裁定如下：
    主  文
債務人甲○○自中華民國九十七年十二月二十九日十二時起開始
更生程序。
命司法事務官進行本件更生程序。
    理  由
一、按法院開始更生程序之裁定，應載明其年、月、日、時，並
    即時發生效力。次按法院裁定開始更生或清算程序後，得命
    司法事務官進行更生或清算程序，必要時得選任律師、會計
    師或其他適當之自然人或法人一人為監督人或管理人。消費
    者債務清理條例第45條第1項、第16條第1項分別定有明文。
二、本件債務人主張：其有不能清償債務情事，前雖曾依金融主
    管機關協調成立之中華民國銀行公會會員辦理消費金融案件
    無擔保債務協商機制與最大債權銀行台新國際商業銀行成立
    協商，並經按期還款後，現尚有債務總額新臺幣（下同）1,
    543,592元，惟因債務人每月薪資收入約為30,000元，原協
    商方案每月須償還24,111元，但債務人每月之必要支出為膳
    食費4,000元、交通費500元、子女教育費3,000元、水電費
    2,000元、子女扶養費4,000元、母扶養費3,000元，合計共
    16,500元，且另有以其胞妹名義向銀行貸款之債務，須再每
    月支付14,200元，故其收入扣除每月依協商應清償之金額無
    法維持最低基本生活。是原協商條件已經超越債務人能力，
    債務人有不可歸責於己之事由致無法履行原協商方案，且其
    無擔保或無優先權之債務總額未逾1,200萬元，復未經法院
    裁定開始清算程序或宣告破產，爰向本院聲請更生等語。
三、經查，債務人所主張之上開事實，業據其提出財產及收入狀
    況說明書、債權人清冊、協議書暨無擔保債務還款計劃、員
    工薪資資料查詢明細、財政部臺灣省南區國稅局95、96年度
    各類所得資料清單及財產歸屬資料清單、財團法人金融聯合
    徵信中心之債權人清冊、戶籍謄本、任職證明書、存摺明細
    等件為證，並經本院核閱屬實，是以債務人之每月最高收入
    30,000元，清償其依前揭協商每月應清償之金額24,111元，
    僅剩5,889元，實不足支應債務人之生活必要支出，債務人
    主張其有不可歸責於己之事由，致履行前揭協商之清償方案
    顯有重大困難乙節，應屬可採。此外，本件又查無債務人有
    消費者債務清理條例第6條第3項、第8條或第46條各款所定
    駁回更生聲請之事由存在，則債務人聲請更生，與法尚無不
    符，應予准許，並依首開規定命司法事務官進行本件更生程
    序，爰裁定如主文。
中    華    民    國    97    年    12    月  29      日
              民事第二庭    法      官  洪嘉蘭
上為正本係照原本作成
本件不得抗告
本裁定已於民國97年12月29日12時公告。
中    華    民    國    97    年    12    月  29      日
                            書  記  官  陳昭煌


司法院資訊處製作；財團法人民間司法改革基金會備份。
